臺灣臺北地方法院民事簡易判決
111年度北簡字第11646號
原      告  良京實業股份有限公司

法定代理人  平川秀一郎

訴訟代理人  林家宇    
被      告  徐左聯     原籍設新竹市○區○○路0段000號5樓




上列當事人間請求給付簽帳卡消費款事件，本院於民國111年10
月19日言詞辯論終結，判決如下：
    主      文
一、被告應給付原告新臺幣60,618元，及自民國96年10月1日起
    至民國104年8月31日止，按週年利率19.71％計算之利息，暨
    自民國104年9月1日起至清償日止，按週年利率15％計算之利
    息。
二、被告應給付原告新臺幣37,765元，及其中新臺幣24,485元部
    分，自民國97年12月1日起至民國104年8月31日止，按週年
    利率19.71％計算之利息，暨自民國104年9月1日起至清償日
    止，按週年利率15％計算之利息。
三、原告其餘之訴駁回。
四、訴訟費用新臺幣1,220元，由被告負擔新臺幣1,025元，餘由
    原告負擔。
五、本判決第1、2項得假執行。但被告如以新臺幣60,618元及新
    臺幣37,765元為原告預供擔保，得免為假執行。
    事實及理由
一、程序事項：
㈠按當事人得以合意定第一審管轄法院，但以關於由一定法律關
  係而生之訴訟為限，前項合意，應以文書為之，民事訴訟法第
  24條定有明文。依原告所提之信用卡約定條款第25條約定，兩
  造合意以本院為本契約涉訟時之第一審管轄法院，是以原告向
  本院提起本件訴訟，核與首揭規定，尚無不合。
㈡被告經合法通知（民國101年3月出境迄今未歸），未於言詞辯
  論期日到場，核無民事訴訟法第386條所列各款情事之一，爰
  依原告之聲請，由其一造辯論而為判決。
二、原告主張：被告於91年6月6日，向訴外人寶華商業銀行股份
    有限公司（下稱寶華商銀）申請信用卡（卡號為：00000000
    00000000、0000000000000000）使用。並於94年4月26日，
    另向訴外人慶豐商業銀行股份有限公司（下稱慶豐商銀）申
    請信用卡（卡號：0000000000000000、0000000000000000）
    使用。詎被告均未依約還款，迄今尚分別積欠新臺幣（下同
    ）60,618元（均為本金）、56,365元（含本金24,485元、利
    息13,280元、違約金18,600元）等語。後寶華商銀將前揭對
    被告之債權讓與原告；慶豐商銀將上開債權讓與慶銀資產管
    理股份有限公司（下稱慶銀資產），慶銀資產再將債權讓與
    原告。爰依前開契約及債權讓與法律關係起訴請求，並聲明
    ：㈠被告應給付原告60,618元，及自96年10月1日起至104年8
    月31日止，按週年利率19.71％計算之利息，暨自104年9月1
    日起至清償日止，按週年利率15％計算之利息；暨自96年11
    月2日起至清償日止，逾期在6個月以內者，按上開利率10％
    ，逾期超過6個月者，按上開利率20％計算之違約金。㈡被告
    應給付原告56,365元，及其中24,485元部分，自97年12月1
    日起至104年8月31日止，按週年利率19.71％計算之利息，暨
    自104年9月1日起至清償日止，按週年利率15％計算之利息；
    暨自97年12月1日起至清償日止，每月加計付600元之逾期手
    續費。
三、經查，原告主張之事實，業據提出與其所述相符之信用卡申
    請書等件為證。被告並未於言詞辯論期日到場爭執，復未提
    出書狀答辯供本院斟酌，本院依卷證資料核對後，堪信原告
    主張之事實為真正。
四、惟按約定之違約金額過高者，法院得減至相當之數額，為民
    法第252條定有明文。故約定之違約金苟有過高情事，法院
    即得依此規定核減至相當之數額，並無應待至債權人請求給
    付後始得核減之限制。此項核減，法院得以職權為之，亦得
    由債務人訴請法院核減。而按當事人約定之違約金是否過高
    ，須依一般客觀事實，社會經濟狀況，當事人所受損害情形
    及債務人如能依約履行時，債權人可享受之一切利益為衡量
    標準；債務已為一部履行者，亦得比照債權人所受之利益減
    少其數額。倘違約金係損害賠償總額預定性質者，尤應衡酌
    債權人實際上所受之積極損害及消極損害，以決定其約定之
    違約金是否過高。又按信用卡之循環信用利率不得超過年利
    率15％，為修法後之銀行法第47條之1第2項定有明文。本件
    原告因被告遲延給付，除受有利息損失外，尚難認有其他損
    害，且原告亦未能陳明尚有何擴大之損害，其以單方且預先
    擬定之定型化約款，向被告收取已達法定上限之按週年利率
    15％計算之循環信用利息，已可因此獲取大量之經濟利益。
    而本件亦已經請求週年利率至年利率15％之利息，如又加計
    違約金、逾期手續費，顯然超過前述週年利率15％最高利率
    規範要旨。從而，本院基於公平原則，認原告前述聲明就請
    求60,618元部分，再為請求依此自96年11月2日起至清償日
    止，逾期在6個月以內者，按上開利率10％，逾期超過6個月
    者，按上開利率20％計算之違約金；就請求56,365元總額中
    所包含再為請求18,600元違約金、及依此之本金24,485元自
    97年12月1日起至清償日止，每月加計付600元之逾期手續費
    等部分，該違約金或以逾期手續費等名目費用實為違約金性
    質之請求，已屬過高，衡之，加計本件業經准許之其他請求
    ，亦逾前揭法定利率上限規範之要旨，殊非公允，故不准原
    告請求該等違約金、逾期手續費等，應為適當，是該部分自
    應駁回。
五、綜上，原告請求被告給付如主文第1及2項所示之範圍內，洵
    屬正當，應予准許。逾此範圍之請求，依前所述，則為無理
    由，應予駁回。
六、本件原告勝訴之部分，係就民事訴訟法第427條第1項訴訟適
    用簡易程序所為被告敗訴判決，依同法第389條第1項第3款
    規 定，應依職權宣告假執行。並依同法第392條第2項規定
    ， 依職權宣告被告預供擔保，得免為假執行。
七、訴訟費用負擔之依據：民事訴訟法第79條。本件訴訟費用額
     ，依後附計算書確定如主文所示之金額。 
中　　華　　民　　國　　111 　年　　11　　月　　14　　日
　　　　　　　　　臺北簡易庭  法　官　徐千惠
以上正本係照原本作成。
如不服本判決，應於判決送達後20日內向本庭（臺北市○○區○○○
路0段000巷0號）提出上訴狀，並按他造當事人之人數附繕本。
如委任律師提起上訴者，應一併繳納上訴審裁判費。
中　　華　　民　　國　　111 　年　　11　　月　　14　　日
                              書記官  蘇冠璇
訴訟費用計算書
項　　　　目             金 　額（新臺幣）　　   
第一審裁判費　　　              1,220元
合　　　　計　　　              1,220元
備註：被告負擔84％，餘由原告負擔